# 在建工程转固和利息资本化的问题

提问人：逆增上缘 时间：2018-01-03 22:20:45
请教陈版及各位前辈 客户建设一座污水处理厂，主体工程于 2016 年底完工，但因供水管道建设问题，迟至 2017 年中方才供水，但供水量远低于设计处理量，截止 2017 年底各环节调试整改工作已经完成，但因供水量不足无法进行峰值测试，故不能判断工程是否存在其他问题。那么，峰值测试是否是判断固定资产达到可使用状态的必经阶段呢？ 另外一个问题是该工程的利息资本化问题，主体完工至工程转固的这段时间内，或者进一步细化为主体完工至通水试运行的时间段 1 和正式试运行的时间段 2 的利息是否可以继续资本化的问题。时间段 1 的期间内项目也在进行一些后续整改、检验等试运行的准备工作，此阶段进行利息资本化的理由是否充分呢？
万分感谢！

回答人：chenyiwei
1 、由于该资产事实上已投入使用，且也满足目前状态下的处理需要，故应认为已达到预定可使用状态，相应停止利息资本化。 2 、后续随着处理量增加，发现进一步问题进行整改时，相关整改支出可以作为后续支出中的资本化支出增加固定资产价值，但应关注资产账面价值增加对减值测试的影响。